【裁判字號】    95,易,899
【裁判日期】    950530
【裁判案由】    電子遊戲場業管理條例等
【裁判全文】
臺灣臺北地方法院刑事判決               95年度易字第899號
公  訴  人  臺灣臺北地方法院檢察署檢察官
被      告  甲○○
            乙○○
上列被告等因違反電子遊戲場業管理條例等案件，經檢察官聲請
簡易判決處刑（95年度偵字第5738號），本院認不宜以簡易判決
處刑，改依通常程序審理，被告於準備程序進行中就被訴事實為
有罪之陳述，經合議庭裁定改行簡式審判程序，判決如下：
    主  文
甲○○、乙○○共同違反未依電子遊戲場業管理條例規定辦理營
利事業登記者，不得經營電子遊戲場業之規定，各處拘役肆拾日
，如易科罰金，均以佰元折算壹日。均緩刑貳年。扣案之賭博
性電子遊戲機具「小瑪莉」壹台（含ＩＣ板壹片）及賭資新臺幣
壹仟壹佰伍拾元均沒收。
    事  實
一、甲○○及乙○○均明知未經主管機關經濟部許可並取得電子
    遊戲場營利事業登記證，不得經營電子遊戲場業，竟意圖營
    利，共同基於違法經營電子遊戲場業之犯意聯絡及賭博財物
    之概括犯意聯絡，由乙○○於民國九十五年一月間，在臺北
    縣板橋市大漢橋下某處，以新臺幣（下同）三、四百元之價
    格，購入賭博性電子遊戲機具「小瑪莉」一台（含ＩＣ板一
    片），交由甲○○自同年月下旬某日起，擺設於臺北縣新店
    市○○街一九九號甲○○所經營之「真有味小吃部」內，供
    不特定顧客打玩而賭博財物，其賭博方式為賭客每次投入十
    元硬幣為賭資，開始打玩遊戲押注，如押中則可得分，反之
    則所投入之賭資全歸機台所有，俟遊戲結束後，再按得分兌
    換現金，而以此方式在上開公眾得出入之場所經營電子遊戲
    場業及連續與不特定顧客賭博財物，機具內之賭資則由甲○
    ○與乙○○均分牟利。嗣於同年三月一日晚間十一時四十分
    許，為警在上址當場查獲，並扣得乙○○所有之賭博性電子
    遊戲機具「小瑪莉」一台（含ＩＣ板一片）及其內之賭資計
    一千一百五十元（即十元硬幣一百一十五枚）。
二、案經臺北縣政府警察局新店分局報請臺灣臺北地方法院檢察
    署檢察官偵查後聲請簡易判決處刑，本院認不宜以簡易判決
    處刑，改依通常程序審理，被告於準備程序進行中就被訴事
    實為有罪之陳述，經合議庭裁定改行簡式審判程序。
    理  由
一、前揭事實，業據被告甲○○及乙○○於本院審理時坦承不諱
    （見本院九十五年五月十五日審判筆錄），並有臺北縣政府
    警察局新店分局臨檢紀錄表及現場照片附卷可稽（見偵查卷
    第一九頁、第二五至二七頁），暨賭博性電子遊戲機具「小
    瑪莉」一台（含ＩＣ板一片）及其內之賭資一千一百五十元
    扣案可資佐證。本件事證明確，被告二人犯行均堪認定，應
    予依法論科。
二、核被告二人所為，均係犯刑法第二百六十六條第一項前段之
    在公眾得出入之場所賭博財物罪，及違反電子遊戲場業管理
    條例第十五條規定，應依同條例第二十二條規定處斷。又被
    告二人間，就前揭犯行有犯意聯絡及行為分擔，為共同正犯
    。其等先後多次賭博犯行，時間緊接，所犯係構成要件相同
    之罪名，顯係基於概括犯意為之，依刑法第五十六條連續犯
    之規定，以一罪論，並加重其刑。其等所犯上開二罪間有方
    法結果之牽連關係，依刑法第五十五條之規定，應從一重之
    電子遊戲場業管理條例第二十二條規定論處。爰審酌被告二
    人均無前科，素行良好（見本院卷附臺灣高等法院被告前案
    紀錄表），僅因一時貪利圖便，擺設賭博性電子遊戲機具一
    台，違法經營賭博電子遊戲場業，敗壞社會風氣，惟所營規
    模甚小，營業期間尚短，賭博財物及犯罪所得均非至鉅，且
    被告二人犯後均坦承犯行，態度良好等一切情狀，各量處如
    主文所示之刑，並均諭知易科罰金之折算標準。末查被告二
    人前皆未曾受有期徒刑以上刑之宣告，有卷附臺灣高等法院
    被告前案紀錄表可按（見本院卷），其等因一時貪欲，短於
    思慮，偶罹刑典，經此罪刑之宣告後，當知所警惕，信無再
    犯之虞，本院認就其等所宣告之刑以暫不執行為適當，爰均
    併宣告緩刑二年，以啟自新。扣案之賭博性電子遊戲機具「
    小瑪莉」一台（含ＩＣ板一片）及其內之賭資一千一百五十
    元，分別為當場賭博之器具及在賭檯之財物，均應依刑法第
    二百六十六條第二項規定宣告沒收。
據上論斷，應依刑事訴訟法第四百五十二條、第二百七十三條之
一第一項、第二百九十九條第一項前段，電子遊戲場業管理條例
第二十二條，刑法第十一條前段、第二十八條、第二百六十六條
第一項前段、第二項、第五十五條、第四十一條第一項前段、第
七十四條第一款，罰金罰鍰提高標準條例第一條前段、第二條，
判決如主文。
本案經檢察官黃文明到庭執行職務
中    華    民    國  九十五  年    五    月   三十   日
                  刑事第八庭法  官  陳芃宇
以上正本證明與原本無異。
如不服本判決，應於判決送達後10日內，向本院提出上訴狀。
                            書記官  周小玲
中    華    民    國  九十五  年    五    月   三十   日
附錄本案論罪科刑法條全文：
電子遊戲場業管理條例第22條
違反第 15 條規定者，處行為人 1 年以下有期徒刑、拘役或科或
併科新台幣 50 萬元以上 250 萬元以下罰金。
電子遊戲場業管理條例第15條
未依本條例規定辦理營利事業登記者，不得經營電子遊戲場業。
中華民國刑法第266條
在公共場所或公眾得出入之場所賭博財物者，處 1 千元以下罰金
。但以供人暫時娛樂之物為賭者，不在此限。
當場賭博之器具與在賭檯或兌換籌碼處之財物，不問屬於犯人與
否，沒收之。


司法院資訊處製作；財團法人民間司法改革基金會備份。
